臺灣臺北地方法院刑事判決
109年度訴字第1127號
公  訴  人  臺灣臺北地方檢察署檢察官
被      告  范德熙


選任辯護人  郭庭光律師（法扶律師）
被      告  許志豪


選任辯護人  萬建樺律師（法扶律師）
被      告  陳文泰


選任辯護人  閻道至律師（法扶律師）
上列被告因違反毒品危害防制條例等案件，經檢察官提起公訴（
109年度偵字第21798號），本院判決如下：
    主  文
甲○○、乙○○、丙○○均無罪。
    理  由
一、公訴意旨略以：被告乙○○、甲○○、丙○○（下分稱姓名，合稱
    被告乙○○等3人）與真實姓名、年籍不詳，通訊軟體微信暱
    稱「小魔女」、真實姓名、年籍不詳，通訊軟體Facetime暱
    稱「原始天尊」之人，均明知愷他命屬毒品危害防制條例所
    定之第三級毒品，並為行政院依懲治走私條例第2條第3項公告
    之「管制物品管制品項及管制方式」第1項第3款所列管制進
    出口物品，未經許可不得非法運輸進入我國境內，竟共同基
    於運輸、私運第三級毒品愷他命之犯意聯絡，於民國109年7
    月初，由「小魔女」指示乙○○以新臺幣（下同）3萬元之對
    價，找尋取貨人頭，乙○○詢問甲○○後，經甲○○同意，即由乙○○將甲○○個人資料轉知「小魔女」。再於109年8月3日前某
    日，由真實姓名、年籍不詳之人先向真實姓名、年籍不詳之
    「Jie sen」聯繫表達欲以不詳之對價，訂購愷他命3.4公斤
    ，指定收件人為「Fen De Xi」甲○○、收件地址為臺北市○○
    區○○路000號1樓、行動電話號碼為0000000000，以國際郵件
    自法國運輸而入境至臺灣，「小魔女」並透過乙○○指使甲○○
    ，於109年8月5日在上址收取該藏有第三級毒品愷他命之包
    裹（下稱系爭包裹），乙○○則在旁監視。嗣甲○○取得系爭包
    裹後與乙○○聯繫，乙○○轉知「小魔女」指定之地點為新北市
    ○○區○○○路0段00號之肯德基（下稱林口取貨地點），「原始
    天尊」則另指示丙○○於109年8月5日17時23分許至林口取貨
    地點，由丙○○將車牌號碼照片傳送「原始天尊」，「原始天
    尊」再以不詳方式轉知「小魔女」。待甲○○抵達林口取貨地
    點後，與乙○○聯絡，乙○○再將「小魔女」所告知收取系爭包
    裹之人之車牌號碼、顏色等資訊轉傳甲○○，即可將該系爭包
    裹，交付駕駛車牌號碼000-0000號自用小客車之丙○○。惟系
    爭包裹於109年8月3日寄送抵臺，嗣於109年8月5日由甲○○收
    受後，即在收件地址附近為警查緝，進而循線拘提乙○○、丙○○到案。綜上，檢察官認被告乙○○等3人共同涉犯毒品危害
    防制條例第4條第3項之運輸第三級毒品、懲治走私條例第2
    條第1項之私運管制物品進口等罪嫌。
二、無罪判決書內，因檢察官起訴之事實，法院審理結果，認為
    被告之犯罪不能證明，而為無罪之諭知，則被告並無檢察官
    所起訴之犯罪事實存在，既無刑事訴訟法第154條第2項所規
    定「應依證據認定之」事實存在，因此判決書僅須記載主文
    及理由，而理由內記載事項，為法院形成主文所由生之心證
    ，其論斷僅要求與卷內所存在之證據資料相符，或其論斷與
    論理法則無違，通常均以卷內證據資料彈劾其他證據之不具
    信用性，無法證明檢察官起訴之事實存在，所使用之證據並
    不以具有證據能力之證據為限（最高法院100年度台上字第2
    980號判決意旨參照）。本案經本院審理後，認不能證明乙○○等3人犯罪或不成立犯罪，而應為無罪之判決，則就本案卷
    內證據資料，是否具有證據能力，即無論述之必要，合先敘
    明。
三、犯罪事實應依證據認定之，無證據不得認定犯罪事實；不能
    證明被告犯罪或其行為不罰者，應諭知無罪之判決，刑事訴
    訟法第154條第2項及第301條第1項分別定有明文。據此可知
    ，法院判處被告無罪的原因，可分為不能證明被告犯罪與行
    為不罰二種情形。前者是因被告被訴犯罪，尚缺乏確切的積
    極證據足以證明被告犯罪，基於證據裁判主義及無罪推定原
    則，自應諭知無罪的判決，以免冤抑；後者的「行為不罰」
    ，除該行為具有阻卻違法性的事由，而由法律明文規定不予
    處罰外，實務上尚包括行為本身不成立犯罪而言。又刑事訴
    訟法上所謂「認定犯罪事實的證據」，是指足以認定被告確
    有犯罪行為的積極證據而言，該項證據必須適合於被告犯罪
    事實的認定，始得採為斷罪資料。如未能發現相當證據，或
    證據不足以證明，自不能以推測或擬制的方法，以為裁判基
    礎。另舉證責任分配的原則，民、刑訴訟有別，刑事訴訟法
    第161條第1項規定：「檢察官就被告犯罪事實，應負舉證責
    任，並指出證明之方法」。依此規定可知，檢察官就被告犯
    罪事實有舉證責任，應對於起訴的犯罪事實，負提出證據及
    說服的實質舉證責任。如果檢察官所提出的證據，不足為被
    告有罪的積極證明，或其指出證明的方法，無從說服法院以
    形成被告有罪的心證，基於無罪推定原則，自應為被告無罪
    判決的諭知，方符憲法保障人權及審判獨立的意旨。是以，
    如果檢察官所提出的證據，不足以為被告有罪的積極證明，
    或其指出證明的方法，無從說服法院以形成被告有罪的心證
    ，而屬於應依法不罰時，自應為被告無罪判決的諭知。
四、公訴意旨認被告乙○○等3人共同涉犯毒品危害防制條例第4條
    第3項之運輸第三級毒品、懲治走私條例第2條第1項之私運
    管制物品進口等罪嫌，無非係以：㈠甲○○於警詢、調詢、偵
    訊中及羈押庭之供述；㈡乙○○於警詢、調詢、偵訊中及羈押
    庭之供述；㈢丙○○於警詢、調詢、偵訊中及羈押庭之供述；㈣
    證人丁○○（下稱丁○○）於偵訊中之證述；㈤證人戊○○（下稱
    戊○○）於偵訊中之證述；㈥法務部調查局109年8月26日調科
    壹字第10923209210號鑑定書、109年8月19日檢察官勘驗丙○○扣案行動電話(IMEI:000000000000000)、乙○○扣案iPhone 
    6行動電話勘驗筆錄、中華郵政股份有限公司109年8月28日
    郵字第1090214738號函、財政部關務署臺北關109年8月3日
    北機核移字第1090101811號函暨扣押貨物收據及搜索筆錄暨
    扣押貨物照片、法務部調查局桃園市調查處109年8月3日氣
    象層析質譜法初步篩檢表、法務部調查局臺北市調查處搜索
    扣押筆錄暨扣押物品、臺北市政府警察局內湖分局搜索扣押
    筆錄暨扣押物品、臺灣臺北地方法院通訊監察書、109年8月
    5日通訊監察作業報告表、甲○○簽收包裹單據、內湖分局偵
    查隊偵防車行車紀錄器對話譯文表、甲○○行動電話內通訊軟
    體LINE對話紀錄翻拍照片、許文豪於臺北市○○區○○路000號1
    樓前之照片、臺北市政府警察局內湖分局現場照片19張、10
    9年8月5日執行照片、丙○○行動電話畫面截圖、乙○○行動電
    話簡訊對話紀錄翻拍照片、109年9月26日內湖分局翻拍照片
    等資為論據。
五、訊據被告乙○○等3人均堅詞否認有何運輸第三級毒品、私運
    管制物品進口之犯行。並分別辯稱如下：　　
　㈠乙○○部分
　1.乙○○辯稱：我確實有受「小魔女」委託去找甲○○代收系爭包
    裹，也有告知甲○○代收系爭包裹之報酬為3萬元，我則從中
    獲得中介報酬1萬元。但我並不知道系爭包裹內為毒品，也
    沒有吸食或販賣毒品之前科，我以為系爭包裹內是贓物藝術
    品或人頭帳戶，且我不碰毒品，之前「小魔女」曾經寄送毒
    品包裹到臺灣後要我去領，我是直接至警察局檢舉，這次是
    「小魔女」告知我包裹內不是毒品，因為我於現實生活中認
    識「小魔女」，相信他不會騙我，才同意找人代收系爭包裹
    等語。
　2.辯護人為乙○○辯護略以：檢視本案檢察官所提出之證據，無
    法證明乙○○確實知悉系爭包裹內為毒品。首先以「小魔女」
    之立場，顯無必要告知乙○○系爭包裹內為毒品，蓋本案運輸
    第三級毒品愷他命之數量非微，市價高達300萬元，為免遭
    到黑吃黑，「小魔女」確實不需要，也不可能跟乙○○告知系
    爭包裹內為毒品。又丁○○雖證述乙○○知悉系爭包裹內為毒品
    ，然丁○○與「小魔女」過從甚密，偵查中更遭鎖定為同案被
    告，為求脫免責任，自有將本案犯行推諉給其他人之動機。
    且丁○○於偵查及審理中，均多次以閃躲、證稱不知道、不明
    確之言詞作證，其所證述運輸毒品之10萬元報酬，亦與本案
    證據不符，可見丁○○確未親自見聞乙○○與「小魔女」之溝通
    及合作過程，自不能以其推論之證詞，作為乙○○知悉系爭包
    裹內含毒品之證據，是乙○○主觀上既不知悉系爭包裹內含毒
    品，自不構成運輸第三級毒品、私運管制物品進口之犯行等
    語。
  ㈡甲○○部分
　1.甲○○辯稱：我不認識「小魔女」、「原始天尊」，只有跟乙○○聯繫過，並受乙○○委託代收系爭包裹，再依乙○○指示將系
    爭包裹送至林口取貨地點，但我並不知悉系爭包裹內是毒品
    ，我有問乙○○為何要找人代收，乙○○跟我說是贓物，代收報
    酬3萬元，又說7月有成功取件過，叫我不用擔心，因為我很
    需要這筆錢，所以雖然認為是贓物仍同意代收系爭包裹等語
    。
　2.辯護人為甲○○辯護略以：我國社會中為取得報酬而充當人頭
    代收物品之樣態甚多，不能僅以代收系爭包裹之客觀事實，
    即認甲○○主觀上有代收毒品之認知。本案檢察官所提出之證
    據，僅能證明甲○○同意以3萬元報酬代收系爭包裹，然不能
    證明甲○○確實知悉系爭包裹內為毒品。且甲○○在本案中為最
    下游之角色，並不認識「小魔女」、「原始天尊」、丙○○，
    唯一消息來源即係乙○○，而甲○○於代收系爭包裹前，曾再三
    向乙○○求證系爭包裹之內容物，乙○○均已明確告知並非毒品
    ，可見甲○○確實相當在意系爭包裹內之物品，並無明知或預
    見系爭包裹內含有毒品之主觀犯意。又甲○○本案獲取之報酬
    3萬元，與系爭包裹內大量毒品價值顯不相當，更不符合一
    般代收毒品之行情，倘若甲○○確實知悉系爭包裹內為毒品，
    當不可能僅收取上開報酬，可見甲○○主觀上確實認為系爭包
    裹內係贓物或人頭帳戶等物品，而非毒品，因此並不構成運
    輸第三級毒品、私運管制物品進口之犯行等語。
  ㈢丙○○部分
　1.丙○○辯稱：我確實於案發當日，臨時受「原始天尊」（即陳
    品劭）之委託而前往林口取貨地點，代「原始天尊」拿東西
    ，但這僅是朋友間互相幫忙，沒有約定報酬。且「原始天尊
    」並未告知我是要拿「包裹」，只是說要「拿東西」，但也
    沒有說要拿什麼東西，我平常是擔任刺青師父兼開車，會載
    客人去賭博，「原始天尊」有時會叫我的車，所以我那天就
    依「原始天尊」之指示前往案發地點，但還沒看到系爭包裹
    就被抓了，我並不知道是要收受毒品包裹等語。
　2.辯護人為丙○○辯護略以：丙○○並不認識甲○○、乙○○，僅於案
    發當天臨時接到「原始天尊」之通知，前往林口取貨地點載
    東西，「原始天尊」是用臺語講「物件」，並沒有說是「包
    裹」。又案發前丙○○雖有幫忙「原始天尊」拍攝拆封白色粉
    末包裹之影片，然僅是消極應付「原始天尊」，並未繼續詢
    問白色粉末之內容。是丙○○既不知悉案發當日係要收取「包
    裹」，亦未收受要交付報酬之指示，自無法認定丙○○主觀上
    確實知悉系爭包裹內為毒品。退步言之，縱認丙○○有運輸毒
    品之不確定故意，因丙○○前往收取系爭包裹時，毒品已經運
    抵臺灣，至多亦僅構成運輸毒品未遂罪，而不構成私運管制
    物品進口之犯行等語。
五、本院判斷之理由：
  ㈠下列事實有相關證據可佐，並為公訴人、被告、辯護人所不
    爭執（見訴卷㈠第236至237頁），均堪認定屬實：
　1.甲○○受乙○○以報酬3萬元委託代收系爭包裹，並依乙○○之指
    示，於109年8月5日收受系爭包裹後，將系爭包裹帶至林口
    取貨地點（即新北市○○區○○○路0段00號肯德基）。
　2.乙○○依「小魔女」（即張泛德）之指示，找人代收包裹，並
    因此找到甲○○代收系爭包裹，向甲○○表示報酬為3萬元，嗣
    甲○○收到包裹後，小魔女係打電話指示乙○○，要求代收包裹
    之人（即甲○○）將系爭包裹送至林口取貨地點。
　3.丙○○受「原始天尊」（即陳品劭）之指示，於109年8月5日
    至林口取貨地點收取「東西」。　
　㈡本案應審究之爭點，即為被告乙○○等3人主觀上是否均明知或
    預見系爭包裹內含有第三級毒品，卻仍依「小魔女」、乙○○
    或「原始天尊」之指示收取系爭包裹，而構成運輸第三級毒
    品、私運管制物品進口之犯行？經查：
　1.乙○○部分
　⑴109年8月3日前某日，真實姓名、年籍不詳之人先向真實姓名
    、年籍不詳之「Jie sen」聯繫表達欲以不詳之對價，訂購
    愷他命3.4公斤，指定收件人為「Fen De Xi」（甲○○）、收
    件地址為臺北市○○區○○路000號1樓、行動電話號碼為000000
    0000，以國際郵件自法國運輸而入境至臺灣，財政部關務署
    臺北關查獲該包裹疑為有毒品後，隨即報請法務部調查局桃
    園市調查處查收等情，這有財政部關務署臺北關109年8月3
    日北機核移字第1090101811號函暨扣押貨物收據及搜索筆錄
    暨扣押貨物照片在卷可證（見他卷第5至7、14至18頁）。而
    甲○○受乙○○委託，以報酬3萬元代收系爭包裹，並依乙○○之
    指示，於109年8月5日收受系爭包裹後，將系爭包裹帶至林
    口取貨地點等情，已如前述。又甲○○於109年8月5日調查局
    詢問時供稱：109年7月間，友人「黑耶」（姓名不清楚）向
    我表示有一件國外的包裹要我幫忙代收，因為我之前陸續向
    他借貸1萬多元，沒有辦法償還，我基於欠他錢才答應幫忙
    代收，他向我表示只是一些衣服而已，不會害我，只好答應
    幫他代收，並提供個人姓名、電話及地址，前幾日「黑耶」
    突然打電話跟我說包裹快到了，前2、3日聯邦快遞一位李小
    姐來電要我提供個人的Email及委任書以供報關，也詢問包
    裹裡面是什麼，需要將物品名稱寫在委任書上，我詢問「黑
    耶」，他表示裡面是10件衣服，我回覆李小姐，之後我與「
    黑耶」約在「舊情綿綿茶藝館」，要我收到包裹就送到林口
    ，但「黑耶」在包裹要送到之前就先自己離開現場到對面等
    ，當下我開始懷疑這個包裹是不是有問題等語（見偵21798
    卷第19至20頁）；於109年8月6日第一次警詢時供稱：這是
    我第一次幫「黑耶」代收包裹等語（見偵21798卷第32頁）
    ；於109年8月6日偵訊時證稱：檢察官提示的許文豪照片就
    是我所稱的「黑耶」，他說自己不方便領，他不會害我，包
    裹裡面是10件衣服，說我領完貨後欠他的1萬多元就不用還
    了，當日他還給我2000元車資等語（見偵21798卷第62至63
    頁）；於109年11月20日在本院訊問時供稱：當初乙○○跟我
    說裡面是贓物，說如果幫他代收要給我3萬元，還說7月他有
    成功取件過，應該也都叫人代收，他的意思是有成功過，叫
    我不要擔心，當初我很需要這筆錢，所以雖然知道是違法的
    事情，但還是做了，我在偵查中會說沒有約定要給報酬，是
    因為當初乙○○叫我不要講報酬的事，他自己卻先講了，我今
    天只好實話實說等語（見訴卷㈠第62頁）。綜上，甲○○歷次
    供述或證述之中，除就乙○○委託他領取包裹有無約定報酬之
    事前後供述不一之外，其餘供述始終一致，亦即乙○○於109
    年7月間即委託甲○○代領法國包裹，表明包裹裡面是贓物，
    並許諾將給予3萬元報酬，其後聯邦快遞李小姐於109年8月
    初電詢甲○○包裹裡面是什麼東西，甲○○詢問乙○○時，乙○○告
    知包裹裡面是10件衣服。
　⑵甲○○於109年11月20日在本院訊問時供稱：當初乙○○跟我說裡
    面是贓物，說如果幫他代收要給我3萬元，還說7月他有成功
    取件過，應該也都叫人代收，他的意思是有成功過，叫我不
    要擔心等情，已如前述。而證人黃宣純於109年8月14日偵訊
    時證稱：我是陳建安的老婆，我知道張汎德這個人，陳建安
    因為丁○○的原因才認識張汎德，檢察官所提示109年7月13日
    監視器翻拍照片畫面中的人，確實是陳建安，監視器畫面是
    我們夫妻一起住的地方，但我不知道他有領包裹，印象中也
    沒有在家中看過這個包裹，他有說自己曾因為販賣愷他命被
    抓，至於他有沒有跟張汎德一起運輸愷他命、為何他要前往
    中國大陸，我都不清楚等語（見偵22268卷第21至24頁）。
    又證人丁○○於109年8月14日偵訊時證稱：「（問：那7月13
    號他們也訂了一個包裹你知道嗎？被你弟拿走了。）7月13
    ？（問：對。）喔，那我不清楚。（問：這你不知道？）我
    真的不知道。（〈檢察官向丁○○提示照片〉問：所以你看得出
    來那是你弟嗎？他的租屋處，民生東路這裡，你去過嗎？）
    我去過一次，我就去那麼一次。（問：你看得出來嗎？）背
    影八九成蠻像的…（問：那他為什麼收這個包裹？）這我不
    清楚，因為我弟跟小魔女聯絡沒有透過我。（問：他自己有
    他的？）他自己聯絡他的。（問：他們也是用FACETIME？）
    因為我跟我弟前陣子吵架。（問：怎樣吵架？）阿就是因為
    他不回家，在外面黑白搞（台語）的事情，所以我跟他吵架
    ，所以他有什麼事也不會跟我講」等語，這有本院製作的勘
    驗筆錄在卷可證（見訴卷㈡第112頁）。又乙○○於109年8月6
    日第二次警詢時供稱：大約4年前，我在臉書看到徵人去中
    國大陸開人頭戶的訊息，我聯繫上PO文者，表示可以幫忙找
    人，因而認識綽號「阿龍」之男子，我於109年6月經由「阿
    龍」介紹，在好樂迪臺北中興店認識暱稱「小魔女」（又稱
    「BMW」）之男子，當時除他們2人在場之外，還有「阿龍」
    的親兄弟「小安」等人等語（見偵21798卷第71頁）；於109
    年8月6日偵訊時證稱：張汎德都到大陸工作，臺灣的部分就
    由「阿龍」的弟弟「小安」處理等語（見偵21798卷第148頁
    ）。綜上，由前述乙○○的供詞及黃宣純、丁○○的證詞，可知
    張汎德平時在中國大陸，臺灣部分的業務是由陳建安負責處
    理，而陳建安不僅曾因販賣愷他命被查獲，而且曾於109年7
    月13日代收包裹，而非乙○○。是以，109年7月13日第一次代
    收包裹之人既然是陳建安而非乙○○，檢察官既未能證明乙○○
    知悉該次收受的包裹亦為愷他命，自不能以乙○○曾向甲○○告
    知7月有成功取件過，即率爾推定乙○○亦知悉張汎德委託於1
    09年8月5日所收受的系爭包裹，其內物品亦為愷他命。
　⑶由甲○○歷次供述或證述，可知乙○○於109年7月間委託甲○○代
    領包裹時，即向甲○○表明包裹裡面是贓物，並許諾將給予3
    萬元報酬等情，已如前述。而乙○○因檢舉他人犯罪，於109
    年6月20日前往臺北市政府警察局刑事警察大隊（下稱刑事
    警察大隊）證稱：109年6月20日下午6時左右暱稱「很胖」
    之男子透過社群軟體「微信」聯絡我，叫我找人去郵局領取
    包裹，因為收件人不敢領取該包裹，所以「很胖」請我幫忙
    找人領取，並表示可以拿到10萬元的報酬，當時他有跟我說
    那個包裹裡面有2公斤的毒品大麻，因為我剛關出來，不想
    惹麻煩，所以沒有答應他，我能提供當時「很胖」跟我聯繫
    的擷圖給警方，如果因為我提供的線索而破案，請發給檢舉
    獎金，另外請幫我保密，不要將我的身分洩漏等語，並提出
    他與「很胖」的對話訊息擷圖、郵局查詢功能選單等件為證
    （見偵21798卷第521至527頁）。又乙○○於109年8月6日第二
    次警詢時供稱：「小魔女」於109年6月底，給我門號000000
    0000號行動電話之SIM卡，另於同年7月1、2日叫「小安」在
    板橋和平公園拿IPHONE 6手機給我，作為工作機，「小魔女
    」請我找人代收包裹，說收件人可以拿3萬元、介紹人可以
    拿1萬元的報酬，一開始「小魔女」跟我說包裹裡面是「賊
    仔貨（指國外走私骨董），我就找上甲○○，因快遞公司於10
    9年7月31日詢問甲○○包裹內容物，甲○○詢問我，我再追問「
    小魔女」，「小魔女」跟我說是10件衣物，我就轉達給甲○○
    ，8月5日我在「舊情綿綿茶藝館」把報關稅的錢交給甲○○後
    ，就走到對面等包裹送來，並將拍攝甲○○領取包裹的照片傳
    送給「小魔女」，甲○○搭上計程車後，我告知「小魔女」，
    他才跟我說要到林口文化二路的肯德基，我用LINE轉達甲○○
    ，之後我因案配合到場員警主動聯絡上游，「小魔女」說要
    交貨的對象是駕駛一臺車號0000號的白色汽車，員警在新北
    市○○區○○○路0段00號查獲一名白衣男子後，「小魔女」就說
    我的人被抓了等語（見偵21798卷第71至78頁）；於109年8
    月6日第三次警詢時供稱：警方所提示的張汎德年籍資料，
    就是我所指「小魔女」（又稱「BMW」）之男子，他於109年
    6月18至20日左右要我找人代收包裹，我跟他說我不做毒品
    ，張汎德跟我說：「我的包裹又不只有毒品，裡面會有大陸
    銀行戶頭，還有竊盜而來的藝術品」，後來因為真的缺錢，
    才找人幫他代收包裹，以賺取仲介費等語（見偵21798卷第8
    0至81頁）；於109年8月6日偵訊時證稱：張汎德曾經請我幫
    他去郵局領包裹，我問他包裹內容，他說是大麻，可以給報
    酬20萬元，我不碰毒品，直接到市民大道旁邊的分局去檢舉
    ，109年6月張汎德又說要給我代收包裹的工作，我在6月底
    、7月初詢問甲○○有無意願，並請他放心不是毒品，因為張
    汎德說代收的是大陸的人頭帳戶或贓物藝術品，如果我知道
    包裹內是毒品，而且只拿1萬元的報酬，我大可去檢舉就好
    了，是張汎德跟我說這次絕對不會是毒品，我才答應等語（
    見偵21798卷第148至150頁）；於109年8月25日調查局詢問
    時供稱：我與張汎德原本都從事人頭帳戶之事，我於107年
    間入獄前，斷斷續續有幫張汎德提供人頭資料，109年4月出
    獄後，於5、6月間有跟張汎德見面，他問我有沒有打算繼續
    提供人頭帳戶，他說會將大陸辦好的人頭帳戶存摺、藝術品
    贓物及毒品寄過來，他第一次說要寄毒品大麻回臺，可以給
    我跟人頭共20萬元，我有應付他說會去找人頭，其實是要去
    檢舉領取獎金，第二次則是109年8月5日請甲○○去領取包裹
    等語（見偵21798卷第445至446頁）。另乙○○自106年12月初
    某日起加入詐騙集團，負責介紹車手之工作，於同年12月上
    旬至中旬間某日，聯絡負責介紹車手即姓名年籍不詳、綽號
    「胖胖」之成年人，乙○○所屬詐騙集團向諸多被害人詐騙款
    項，乙○○所涉詐欺罪行，已經臺灣高等法院108年度上訴字
    第557號判決判處罪刑確定；張汎德則因涉犯詐欺罪嫌，已
    經臺灣桃園地方檢察署於110年8月31日發布通緝等情，這有
    臺灣高等法院被告前案紀錄表在卷可證。綜上，乙○○歷次供
    述內容除就何時認識張汎德前後不一之外，其餘內容始終一
    致，核與甲○○證詞大致相符，而乙○○與張汎德因參與詐騙集
    團的詐欺犯行，分別經法院判刑及發布通緝等情，也有相關
    書證在卷可證，則前述乙○○的供述即有相當的憑據。是以，
    乙○○曾因詐欺犯行入監服刑並於109年4月出監，且在張汎德
    於109年6月間以20萬元（含代收人及介紹人）委託他代收大
    麻時，還為了賺取獎金，於109年6月20日前往刑事警察大隊
    檢舉並提供相關事證，加上該次委託領取大麻的報酬20萬元
    與本件領取包裹的報酬4萬元差距太大，則乙○○辯稱：我向
    張汎德表示不碰毒品，張汎德於109年6月底、7月初給我工
    作機會，以收件人、介紹人可以分別拿取3萬元、1萬元的報
    酬為由，他說會將大陸辦好的人頭帳戶存摺或賊仔貨（指國
    外走私骨董）寄過來，請我找人代收包裹，我才會請甲○○出
    面領取包裹，我並不知道包裹裡面是愷他命，甲○○自然也不
    知道，如果我知道是毒品，而且只拿1萬元的報酬，大可去
    檢舉等情，即非全然無據。亦即，乙○○主觀上的認知，是受
    張汎德之託，找甲○○代為收受人頭帳戶存摺或國外走私的骨
    董等藝術品，而非毒品。　　
　⑷檢察官雖以同案被告丁○○(另為不起訴處分)於偵訊中的證詞
    ，主張乙○○受張汎德指示找尋人頭收受毒品包裹，且明知包
    裹內有毒品云云。惟查，檢察官偵訊筆錄雖載明丁○○證稱：
    乙○○有借我的電話跟張汎德說他想運輸毒品，而且乙○○與張
    汎德合作過不只一次，乙○○當然知道張汎德要將毒品運進來
    等語（見偵21798卷第609至617頁）；但經本院當庭勘驗該
    偵訊光碟結果，檢察官與丁○○的問答如下：「（問：黑支也
    有參與就對了？）喔，黑支【按：指乙○○】就是主要，就是
    做主要的，就是他找我借FACETIME打電話給小魔女，他自己
    跟小魔女說他想做的啦。（問：黑支他有很明白講說我就是
    要做跟他幫他當人頭這樣，還是怎樣？他們怎麼談分錢，或
    是怎樣？）喔！我知道的不是很清楚……因為我真的沒有實際
    參與，所以我知道的沒有到很全面……」、「（問：那你知道
    是誰嗎？）具體的我不清楚，我沒有實際參與，我也沒有股
    份，也沒有獲利，所以我不會知道那麼多。（問：黑支可以
    拿多少錢？）他們兩個可以談的價錢，應該是算趟數的，據
    我所知，他們是算趟數的……是一件多少錢，據我所知應該是
    一件10萬上下。（問：一件10萬上下，所以黑支找一個人頭
    他大概可以拿到10萬？）嗯，這是我聽到的」、「（問：所
    以你知道他們那陣子有訂包裹？）我知道這件事，但是我沒
    有管，因為我叫他們自己不要再透過我。（問：那他們有講
    說裡面是愷他命這樣？）因為我沒有參與，所以他們也沒有
    特別跟我講。他們只跟我說，裡面有可能是三，也有可能是
    二……（問：他們只有跟我說，有可能是三級的或二級的毒品
    ，但是沒有講確切是什麼？）是」等語，這有本院製作的勘
    驗筆錄在卷可證（見訴卷㈡第109、111、114至115頁）。由
    上述丁○○在偵訊時的證詞，可知他因為並未親自參與，他對
    於乙○○與張汎德就受託代收包裹之事，很多是出於自己的臆
    測，而非親自見聞，因而其證詞之中一再表示：「我知道的
    不是很清楚」、「我不會知道那麼多」；又丁○○證述代收一
    件毒品包裹的報酬約10萬元，核與乙○○前述供述的情節相符
    ；另本件乙○○代收系爭包裹僅能獲得報酬1萬元之情，已如
    前述，可知兩者的報酬、所負危險性顯不相當，則乙○○是否
    知悉系爭包裹內有愷他命，即有疑義。何況丁○○在本院審理
    時，亦證稱：我在調查局時說曾聽聞乙○○與張汎德聯繫收受
    毒品之事，實際上我並沒有親自聽到，而只是大概猜到，我
    說我不確定，調查官卻一直問我怎麼想，檢察官問我乙○○與
    張汎德關於運送毒品一趟有10萬元酬勞的計算，其實是張汎
    德有找我，問我要不要一起做，我加以拒絕，至於他後來找
    誰幫忙，我真的不清楚，我提到包裹裡面有毒品，也是我用
    猜的，檢調一直叫我用猜的，因為我知道乙○○跟張汎德有聯
    繫，才會提到乙○○，我後來想一想不確定的事情不能隨便去
    猜等語（本訴卷㈠第309至312、317至318、326至327頁）。
    綜上，丁○○於偵訊時證稱乙○○明知系爭包裹內有毒品等情，
    既然是出於自己的主觀臆測，而非親自見聞，自不能以其證
    詞而為不利於乙○○的認定。　　
　⑸刑法上有關犯罪的故意，只須行為人對於犯罪事實有所認識
    ，有意使其發生或其發生不違背其本意，仍予以實施，即已
    該當，不以行為人主觀的認識與客觀事實兩相一致為必要。
    基此，行為人主觀上有意犯「某罪」，事實上卻犯「他罪」
    時，因刑罰責任論首重行為人的主觀認識，自應以行為人主
    觀犯意為其適用原則；必以事實上所犯的「他罪」有利於行
    為人時，始例外依該「他罪」處斷，德國刑法第16條第2項
    「所知輕於所犯，從其所知」的規定，即為適例。而依據現
    代刑罰理論的罪責原則，對行為人的歸責，以行為人有過錯
    （故意或過失）為必要，對行為人進行故意歸責，自然應依
    行為人認識、意欲的範圍決定歸責的範圍，至於行為人認識
    、意欲的範圍應該有多大，則視各個犯罪構成要件的要求而
    定。又故意既遂犯的不法是由行為不法與結果不法共同組成
    ，兼含客觀面與主觀面的要素，欠缺其一便阻卻故意既遂犯
    的成立，最多只能成立該罪的未遂或過失犯。本件乙○○主觀
    上的認知，是受張汎德之託，找甲○○代為收受人頭帳戶存摺
    或國外走私的骨董等藝術品，而非毒品愷他命等情，已如前
    述；而人頭帳戶存摺或骨董等藝術品並非懲治走私條例第2
    條第3項所稱的管制物品，且懲治走私條例不處罰過失私運
    管制物品的進口、出口，則乙○○主觀上僅能認定是收受、搬
    運贓物，客觀上所實現的卻是運輸第三級毒品的事實。是以
    ，乙○○主觀上所要收受的既是人頭帳戶存摺或骨董等藝術品
    ，參照前述說明所示，乙○○至多僅能成立收受、搬運贓物罪
    ，而非毒品危害防制條例第4條第3項的運輸第三級毒品罪；
    又因刑法第349條第1項普通贓物罪並不處罰未遂犯，乙○○自
    不成立本罪。
　⑹綜上，檢察官所提相關事證，雖證明乙○○有受張汎德的指示
    ，請甲○○出面領取系爭包裹，但乙○○主觀上認知所要收受的
    是人頭帳戶存摺或骨董等藝術品，並不該當毒品危害防制條
    例第4條第3項之運輸第三級毒品罪、懲治走私條例第2條第1
    項之私運管制物品進口罪的構成要件，而懲治走私條例不處
    罰過失私運管制物品的進口或出口、刑法第349條第1項普通
    贓物罪並不處罰未遂犯，則乙○○的行為在倫理道德上固然應
    予以非難，依法卻只能不罰。
　2.甲○○部分
　⑴甲○○並非系爭包裹的實際收件人，僅係乙○○找來代收系爭包
    裹的人頭，乙○○並曾告知甲○○系爭包裹內為贓物、人頭帳戶
    等物品等情，業據甲○○自承明確。是甲○○以人頭方式代他人
    收取包裹，意圖為他人規避不法物品事宜，固有不該，然審
    酌包裹之用途本係在裝載、運送各式物品，我國法律禁止流
    通之物品亦非僅毒品一項（如贓物、詐欺所得、詐得之人頭
    帳戶存摺、金融卡、猥褻物品、槍砲彈藥刀械等均屬之），
    仍不能僅以甲○○代收包裹、知悉系爭包裹可能涉及不法之行
    為，遽認甲○○已明知或預見系爭包裹內之不法物品即為第三
    級毒品，而應依循卷內之證據具體審酌判斷。
　⑵甲○○雖於系爭包裹運輸過程中，提供其真實姓名、聯絡資料
    ，擔任代收系爭包裹之人頭，然其並不認識實際自國外寄送
    系爭包裹的「小魔女」，亦不認識在國內指示丙○○收受系爭
    包裹的「原始天尊」，或實際收受系爭包裹的丙○○，卷內復
    查無任何甲○○與「小魔女」、「原始天尊」或丙○○的聯繫紀
    錄，足見甲○○就代收系爭包裹事宜，自始至終均僅有聯繫乙○○，並係由乙○○告知收受系爭包裹所需之相關訊息，則甲○○
    主觀上究否明知或預見系爭包裹內含有第三級毒品，自應由
    甲○○與乙○○的接洽過程觀察。而關於乙○○委託甲○○代收系爭
    包裹一事，業據乙○○於本院審理中結證稱：我跟甲○○在本案
    前就已經認識，我知道他是叫「畚箕」，甲○○有因為缺500
    、1000元而向我借過錢，我於109年7月間有委託甲○○代收包
    裹，是請甲○○幫我找人頭，後來是甲○○自己缺錢，就說不然
    他來收好了，甲○○幫我忙，一方面也是為了要還之前欠我的
    錢。當時「小魔女」請我找人頭，一個人頭3萬元，因為我
    不知道包裹裡面有什麼東西，所以只想做仲介，簡單賺取介
    紹費1萬元。「小魔女」沒有講包裹裡面是什麼，我猜就是
    贓物，比如說違法的戶頭、偷來的東西之類的，甲○○有再三
    跟我確定系爭包裹內是什麼東西，我只能依照「小魔女」說
    什麼就照傳給他，一開始我說是贓貨或是大陸人頭帳戶，後
    來海運公司打電話問甲○○說這東西，超過幾公斤還是幾克，
    要補稅金，還有問裡面內容物是什麼，我又打電話去問「小
    魔女」，「小魔女」跟我說是10件衣服，我才又轉告甲○○說
    ，人家講裡面是10件衣服，我之前就有請甲○○放心裡面不會
    是毒品，是甲○○主動問我後，我回答他的。甲○○沒有跟「小
    魔女」或我以外的其他人聯絡，他只有認識我而已，所以甲○○有任何的疑問都是透過我，甲○○代收包裹的1、2個月來，
    有問過很多次了，我都是一樣的回答。本案之前「小魔女」
    有運送大麻包裹，我有去警察大隊舉報，但我在跟甲○○談的
    時候，沒有跟甲○○講過委託他運送包裹的人，之前曾經有運
    送毒品被我檢舉這件事等語（見訴卷㈡第285至300頁）。
　⑶依乙○○上開證詞，可知甲○○就代收系爭包裹一事，僅能與乙○○聯繫，而乙○○委託甲○○代收系爭包裹，並約定報酬為3萬元
    時，曾告知甲○○系爭包裹之內容物為贓物或大陸人頭帳戶，
    甲○○於委託過程中，亦曾再三向乙○○確認系爭包裹內容物是
    否為毒品，乙○○仍明確回覆並非毒品，要甲○○放心，甲○○乃
    繼續代收系爭包裹，且乙○○於委託過程中，更未將系爭包裹
    之同一委託人（即「小魔女」）曾運送大麻毒品包裹進入臺
    灣之事告知甲○○。是以，甲○○在同意並實際代收系爭包裹之
    過程中，均未能自其唯一消息來源即乙○○處，得知系爭包裹
    內含有第三級毒品，依此，實已難認甲○○收受系爭包裹時，
    主觀上係「明知」系爭包裹內含有第三級毒品。又參酌甲○○
    於代收系爭包裹之過程中，除曾再三詢問、與乙○○確認包裹
    內容物外，更曾取得乙○○肯定、明確表示非毒品，僅係違法
    帳戶、贓物之回覆，亦可見甲○○始終相當關心系爭包裹之內
    容物並非毒品，憑此，亦無從認定甲○○代收系爭包裹，係出
    於「預見」系爭包裹內為第三級毒品，仍「容任此結果發生
    」之不確定故意而為。
　⑷再者，甲○○代收系爭包裹之報酬僅3萬元，相較起系爭包裹重
    達13公斤（見偵21798卷第649頁照片），內含高達3.4公斤
    ，市價至少達300萬以上之第三級毒品愷他命價值，相差顯
    然甚鉅，反而與我國詐欺集團車手、出售多個人頭帳戶的報
    酬行情較為接近，則以甲○○身為萬華區人力班長，負責尋找
    、聯繫人頭承包工作之社會經驗，倘若其確實明知或預見系
    爭包裹內為第三級毒品，包裹總重更達13公斤，衡情亦難想
    像會願意僅以上開相對低廉報酬，即冒運輸毒品之重罪風險
    而為本案犯行，堪信甲○○辯稱主觀上並不知悉或預見系爭包
    裹內含有第三級毒品等語，確有所憑。
　⑸檢察官雖以甲○○於收受系爭包裹前，即交付自己的姓名、聯
    絡資料，使快遞得以將系爭包裹運入臺灣，更曾交付其他人
    頭的資料，供後續代收包裹所用。且乙○○在收受系爭包裹的
    現場，卻仍委託甲○○領取包裹，顯與常情不符，身為人力班
    長之甲○○，當會在看到系爭包裹之體積後，知悉系爭包裹並
    非僅有10件衣服，且甲○○將系爭包裹送至林口取貨地點時，
    僅有領取車資，未向乙○○領取3萬元，可見甲○○確實知悉報
    酬要向丙○○領取，應認甲○○知悉整體犯罪計畫，進而明知系
    爭包裹內含有第三級毒品愷他命之違禁物等語。然查，甲○○
    本即係提供自己名義，依循他人指示代收系爭包裹，其亦自
    承其知悉系爭包裹內為贓物、人頭帳戶等可能涉及不法物品
    ，並非衣服，已如前述，則在此情形下，甲○○交付自己之資
    料、代乙○○收取包裹、看到系爭包裹並非10件衣服之體積仍
    收取系爭包裹，並至林口取貨地點欲將系爭包裹交付丙○○一
    事，核僅屬其同意代收系爭包裹的行為範圍，自無從僅以甲○○知悉收受、轉交「系爭包裹」並收取報酬的客觀作為，逕
    推論其主觀上亦知悉「系爭包裹內」為第三級毒品之事實，
    檢察官此部分所指，尚乏證據可佐，亦無從採為不利甲○○的
    認定。
  ⑹綜上，依卷內事證，檢察官就此部分所舉之證據，尚無從使
    本院產生甲○○於代收系爭包裹時，確實知悉或預見系爭包裹
    內含有第三級毒品之確信。　　
　3.丙○○部分
　⑴乙○○於109年8月5日遭員警查獲後，在協助員警追緝犯罪嫌疑
    人的過程中，乙○○（員警在側）與張汎德之間的「微信」（
    含語音）對話如下：「（張：有一臺台色的車，我忘記車牌
    ，上次一樣那一臺，你記得嗎？）許：他說有一臺白色的車
    ，我不記得，要問清楚一點嗎？員警B：直接打問號就好。
    （張：我的人已經到了。）員警D：他上次是白色什麼車？
    許：我不知道，他只跟我說是白色的車。員警D：他說上次
    那一台。許：我真的不知道，還是我傳給他問清楚一點？好
    不好？員警D：等一下，你跟他說清楚一點。許：有了，車
    牌號碼0000，白色車牌號碼0000。……」等內容，這有行車紀
    錄器對話譯文表在卷可證（見偵21798卷第141頁）。而乙○○
    與張汎德於109年8月5日以「微信」對話的文字訊息之中，
    出現張汎德指出交貨地點為肯德基，乙○○告以附近有2家肯
    德基，請張汎德再傳送地址，甲○○卻跑錯地點，而且一度找
    不到本田車的情事，這有2人之間的「微信」對話截圖在卷
    可證（見偵21798卷第91至94頁）。又乙○○於109年8月6日偵
    訊時證稱：我並不曾聽過暱稱「原始天尊」之人，也不清楚
    丙○○是否是張汎德的人，更沒有跟丙○○接觸過，我的任務是
    將貨物交給對方就結束了，張汎德也沒有跟我說對方是誰，
    只是依照車輛顏色與車號找人，張汎德用「微信」告訴我收
    貨的人駕駛一輛本田車時，當時我已經配合警察，張汎德說
    車號是6796、白色本田，我昨天到林口現場，才知道是丙○○
    等語（見偵21798卷第152至154頁）。另甲○○於109年8月6日
    偵訊時證稱：乙○○指示我領完系爭包裹後拿去林口文化路，
    我搭上計程車後，中途被警察攔下，之後我就協助警察並繼
    續送包裹，我並不認識丙○○等語（見偵21798卷第62至63頁
    ）。綜上，乙○○、甲○○的證詞互核一致，並與案發時乙○○（
    員警在側）與張汎德之間的「微信」對話紀錄相符，可以採
    信。是以，由前述證人證詞及相關書證，可知乙○○根本不知
    道指示丙○○前來收受系爭包裹的所謂暱稱「原始天尊」之人
    （詳如下所述），而且乙○○與甲○○當時並不認識丙○○，加上
    乙○○、甲○○亦不知悉系爭包裹內有愷他命，自不能以丙○○前
    來新北市○○區○○○路0段00號肯德基收受系爭包裹，即認定他
    知悉所收受的系爭包裹內為愷他命，而有運輸第三級毒品的
    主觀犯意。
　⑵丙○○所持有0000000000號（名義人：「吳樂天」）、0000000
    000號行動電話通訊錄上，分別有一暱稱「原始天尊」之人
    ，丙○○於109年8月4日中午12時、13時左右，以0000000000
    號行動電話，分別傳：「董ㄟ。林口牛肉麵。需要幫你買嗎
    」、「老闆，我在公司，另手機掉在朋友那」等訊息給「原
    始天尊」，其後於109年8月5日17時23分左右，以000000000
    0行動電話將他所駕駛APL-6796號停在新北市○○區○○○路0段0
    0號的車牌號碼照片2張傳送「原始天尊」，「原始天尊」隨
    即回覆：「沒有錯」、「他去到二路了，稍等」等訊息給丙○○等情，這有手機截圖在卷可證（見偵21798卷第195至196
    、201頁）。而丙○○於109年8月6日警詢時供稱：我手機通訊
    錄中暱稱「原始天尊」的男子，真實姓名為「陳品劭」（音
    譯），我平時喊他綽號「狐狸」，我平時有兼職開車載客，
    他請我駕車到新北市○○區○○○路0段00號肯德基前取貨，他並
    沒有說要載什麼東西，也沒有約定報酬，我之所以於109年8
    月5日17時23分左右，將所駕駛APL-6796號停在新北市○○區○○○路0段00號的車牌號碼照片2張傳送給「原始天尊」，是因
    為他叫我幫忙載東西，我告知他已經到達位置等語（見偵21
    798卷第170至172頁）；於109年8月6日偵訊時證稱：我於10
    8年間認識暱稱「原始天尊」之人，他就是「狐狸」，我平
    時會跑車載客，我有載「原始天尊」去賭博幾次，他滿有錢
    的，賭博都很大手筆，所以我稱呼他為「董ㄟ」，他有打電
    話給我，我才會出門去載他，我會於8月4日傳送「老闆，我
    在公司，另手機掉在朋友那」訊息給「原始天尊」，是因為
    那天中午他要我去載他，我的手機掉在酒吧，8月5日中午他
    打FACETIME電話給我，說他臨時有事走不開，要我幫忙去肯
    德基那邊載東西，我沒有問他東西的內容，我想說可以賺車
    馬費，這是我第一次幫他載東西，8月5日下午2點左右我就
    出發到林口一路78號等他通知，但等不到人就拍照給他，問
    他怎麼這麼久，他並沒有跟我說收貨後要給對方現金，只有
    說收到東西後等他電話，我根本不是要去收貨，也不知道系
    爭包裹內有毒品等語（見偵21798卷第240至243、248至249
    頁）；於109年8月20日偵訊時供稱：檢察官所提桃園市政府
    警察局平鎮分局刑事案件報告書中的陳品劭（綽號「狐狸」
    ），就是我指的「原始天尊」，至於檢察官所提的張汎德臉
    書照片，我並不認識此人，也沒有見過等語（見偵21798卷
    第409、411頁）。又陳品劭以臺北市○○區○○○路0段00號7樓
    為地點，從事暴力討債為生，因涉犯恐嚇、妨害自由等犯行
    ，經桃園市政府警察局平鎮分局於109年5月14日報告偵辦之
    情，這有該局出具的刑事案件報告書在卷可證（見偵21798
    卷第415至417頁）。綜上，由丙○○的供稱、證詞及他與「原
    始天尊」之人的FACETIME對話訊息，可知丙○○辯稱他平時有
    兼職開車載客，他曾多次載送「原始天尊」去賭博，109年8
    月5日「原始天尊」說自己臨時走不開，要丙○○開車去載東
    西，他並未獲知收受東西後要給對方現金，也不知道系爭包
    裹內有毒品等情，即非全然無據。是以，「原始天尊」（陳
    品劭）與「小魔女」（張汎德）既然不是同一人，丙○○平時
    也有從事開車載客的兼職，且曾多次載送「原始天尊」，則
    能否以丙○○依「原始天尊」的指示，前來新北市○○區○○○路0
    段00號肯德基拿東西，即認定他知悉將拿取的物品是愷他命
    ，而有運輸第三級毒品的主觀犯意，亦有疑義。　
　⑶偵查檢察官雖以戊○○（另為不起訴處分）於偵訊中的證詞，
    主張丙○○曾於戊○○位於新北市林口區的租屋處清理白色粉末
    ，與丙○○扣案行動電話內拆封一與本次愷他命包裹外觀一致
    、內有大量不明白粉包裹的影片相符云云。惟查，證人戊○○
    於109年10月14日調查局詢問時證稱：我於109年6月底開始
    承租新北市林口區民享路40號1樓的房屋，從我承租該屋起
    ，綽號「小魚」的友人楊智嚴一起住在該民享路租屋處的4
    樓，丙○○偶而會到該租處聊天等語（見偵27861卷第8至9頁
    ）；於109年10月14日偵訊時證稱：丙○○是開UBER的，我們
    是在賭場裡面認識的，他平時會來我在林口的租屋處泡茶聊
    天，陳品劭、「小魚」也是我在臺北市民生東路的賭場認識
    的，109年7月我在林口的租屋處剛裝潢時，丙○○有載陳品劭
    來看一下、打個招呼，「小魚」原本在民生東路的賭場當小
    弟，後來才讓他來我的林口租屋處居住，有一次丙○○、「小
    魚」等人在該民享路租屋處2樓弄白色粉末，好像打翻了在
    打掃，當時我沒說話就直接上樓，隔2天我有問他們在幹什
    麼，他們說那是奶粉，我也相信，我有交代他們不要胡搞等
    語（見偵27861卷第18頁）。而承辦員警自丙○○所持有00000
    00000號行動電話中，查得3部遭刪除的影片，這有該手機畫
    面截圖在卷可證（見偵21798卷第213至217頁）。對此，丙○○於109年8月6日警詢時供稱：這影片是我於109年7月13日拍
    攝的，影片中我與「小魚」在拆取包裹，這是「原始天尊」
    叫我們拆的，包裹內倒出的是牛奶粉，包裹內有6至7個深藍
    色長方形扁盒，包裝盒內放有衣服，紙盒內有牛奶粉等語（
    見偵21798卷第213至217頁），他對於該包裹內所置放物品
    的供詞，核與該手機畫面截圖相符。丙○○於109年8月6日偵
    訊時供稱：我有施用過安非他命的前科，但沒有用過愷他命
    ，109年7月間某日我與「原始天尊」去臺北市林森北路喝酒
    ，喝完酒我坐他的車南下，醒來之後我發現在一個地下室，
    我們就上1棟透天厝的一樓看，他要我跟「小魚」上1樓，他
    要「小魚」拆包裹並要我錄影，所以我就錄影，我問他這是
    什麼？他跟我說這是奶粉，但我自己也覺得怪怪的，想說奶
    粉怎麼長這樣，後來他就載我回去，我並沒有去吃那到底是
    毒品還是奶粉，總覺得如果是奶粉真的怪怪的，雖然我曾經
    有這次幫他拆包裹的經驗，但109年8月5日他只是要我幫他
    拿個東西，並不是要幫他收貨等語（見偵21798卷第250至25
    1頁）。綜上，由前述戊○○的證詞、丙○○的供稱及相關書證
    ，可知「小魚」與丙○○於109年7月13日雖曾應「原始天尊」
    的請求，在戊○○的民享路租屋處開拆一個包裹，並倒出類似
    牛奶粉的白色粉末；但丙○○既然不曾施用過愷他命，而且戊○○也相信那是奶粉，則丙○○是否確知該白色粉末是毒品愷他
    命，即有疑義；縱使丙○○也知悉該白色粉末怪怪的，有高度
    可能是非法物品，檢察官既然未能證明丙○○有參與該次包裹
    運送事宜，則能否以該次影片拍攝所呈現的客觀事實，逕自
    推論丙○○於時隔20幾天後的109年8月5日，應「原始天尊」
    的請求，開車前去新北市○○區○○○路0段00號肯德基拿東西時
    ，明知將拿取的物品是愷他命，而有運輸第三級毒品的主觀
    犯意，亦有疑義。是以，檢察官這部分的主張，並不可採。
    　　　　
　⑷公訴檢察官雖主張：乙○○證稱他之所以留在現場，是為了等
    甲○○交貨後拿回報酬，且丙○○遭員警逮捕時，從他那裡查扣
    到現金14萬6000元，扣除丙○○所稱6000元的零用錢，還有14
    萬元，丙○○說是要替人還賭款，自然是一整筆放在一起，但
    員警在車上查扣10萬元，從丙○○身上扣到4萬6000元，4萬元
    就是本案的報酬，就是甲○○3萬元，乙○○是1萬元云云。惟查
    ，丙○○平時兼職開車載客，常載送「原始天尊」前去賭場等
    情，業經丙○○供述、戊○○證述屬實，已如前述。而丙○○於11
    0年9月30日在本院審理時供稱：「（問：為什麼你會把要還
    賭債的14萬元分成10萬元在車上，4萬元在你的身上？）我
    會把錢分成2份是因為14萬元太厚了。（問：為什麼14萬元
    不全部放在車上就好，要分兩邊放？）習慣了」等語（見訴
    卷㈡第403頁），亦非全然無據，自不能因單憑員警從丙○○身
    上扣到4萬6000元，率爾認定其中的4萬元是要給付甲○○、乙○○收受系爭包裹的款項。何況乙○○雖於110年8月5日在本院
    審理時證稱：「（問：甲○○如何拿到這3萬元？）甲○○把貨
    交給他們指定的人，送到林口，之後林口對方就會拿錢給他
    ，當初就是這樣講的。（問：對方是誰怎麼會拿錢給他？丙○○？「原始天尊」或是誰？）「小魔女」。（問：「小魔女
    」會直接拿錢給甲○○嗎？）「小魔女」當初在電話中說，甲○○收到貨後打電話跟他們說，講完之後他們會跟我們講說要
    把東西送到哪裡，當時就是講說要送到林口的肯德基，只要
    送到肯德基收貨的人就會拿錢給甲○○，所以我當天會在那裡
    留著，等甲○○收好錢他會拿給我」等語（見訴卷㈡第287頁）
    ；但他於109年8月6日第二次警詢時供稱：「小魔女」跟我
    說代收一次包裹，收件人、介紹人分別拿3萬元、1萬元的報
    酬，包裹送達指定並交付給指定的對象後，對象會當場交付
    酬金3萬元給收件人，事成後隔日「小魔女」才會將1萬元匯
    到我的銀行戶頭等語（見偵21798卷第76頁）。據此可知，
    乙○○對於他何時可以、如何取得1萬元報酬之事，前後供述
    不一，自不能依他在本院審理時的證詞，遽為不利於丙○○的
    認定。是以，檢察官據此主張丙○○已事先準備好甲○○、乙○○
    的報酬，可認定他明知將拿取的是毒品愷他命的主張，亦不
    可採。
　⑸綜上，依卷內事證，公訴意旨就此部分所舉之證據，尚無從
    使本院產生丙○○於前往新北市○○區○○○路0段00號肯德基拿東
    西時，確實知悉或預見系爭包裹內含有第三級毒品之確信。
六、綜上所述，檢察官所提出的各項事證，雖證明乙○○有受張汎
    德的指示，請甲○○出面領取系爭包裹，但乙○○主觀上認知所
    要收受的是人頭帳戶存摺或骨董等藝術品，並不該當毒品危
    害防制條例第4條第3項之運輸第三級毒品罪、懲治走私條例
    第2條第1項之私運管制物品進口罪的構成要件，依法只能不
    罰。而就甲○○、丙○○部分，本院依卷內事證綜合判斷，客觀
    上尚不能達於通常一般人均不致有所懷疑，而得確信這2人
    均共同涉犯運輸第三級毒品、私運管制物品進口等犯行之程
    度，自屬不能證明犯罪。是以，參照上述規定及說明所示，
    應諭知被告乙○○等3人無罪，以示慎斷。
據上論斷，應依刑事訴訟法第301條第1項，判決如主文。
本案經檢察官江宇程提起公訴，由檢察官葉芳秀、林秀濤、楊淑
芬到庭執行職務。
中　　華　　民　　國　　110 　年　　10　　月　　28　　日
              刑事第十庭    審判長法  官  林孟皇
                                  法  官  趙書郁 
                                  法  官  林柔孜　 
以上正本證明與原本無異。
如不服本判決應於收受送達後20日內向本院提出上訴書狀，並應
敘述具體理由；其未敘述上訴理由者，應於上訴期間屆滿後20日
內向本院補提理由書（均須按他造當事人之人數附繕本）「切勿
逕送上級法院」。告訴人或被害人如對於本判決不服者，應具備
理由請求檢察官上訴，其上訴期間之計算係以檢察官收受判決正
本之日期為準。
                                  書記官  周玉惠
中　　華　　民　　國　　110 　年　　10　　月　　28　　日